【裁判字號】    89,易,1860
【裁判日期】    890525
【裁判案由】    賭博
【裁判全文】
臺灣高雄地方法院刑事判決                        八十九年度易字第一八六號
    公  訴  人  臺灣高雄地方法院檢察署檢察官
    被      告  甲○○○
右列被告因賭博案件，經檢察官提起公訴（八十九年度偵字第五八七一號），本院判
決如左：
    主  文
甲○○○連續意圖營利，聚眾賭博，處有期徒刑陸月，如易科罰金，以佰元折算壹
日。緩刑參年。
扣案之倍數表貳張、六合彩簽單拾張、錄音機及計算機各壹台，均沒收。
    事  實
一、甲○○○基於營利之概括犯意，自民國八十九年一月初某日起至同年三月七日止
    ，設置俗稱「六合彩」之賭局，除擔任該賭局之「組頭」外，並將高雄市楠梓區
    右昌一巷一五二號住處闢為公眾得出入之場所，以接受不特定人之簽賭，並以附
    表所列之方式，猜號核對當週星期二、四由香港政府發行開獎之六合彩中獎號碼
    重新編組之號碼賭博財物，中獎者可按其簽賭種類贏得倍數不等之彩金，否則所
    繳賭資悉歸甲○○○所有，以此方式圖利。嗣於八十九年三月七日下午三時許，
    在上址為警查獲，並扣得甲○○○所有並供賭博犯罪所用之倍數表二張、六合彩
    簽單十張、錄音機及計算機各一台。
二、案經高雄市政府警察局移送移送臺灣高雄地方法院檢察署檢察官偵察起訴。
    理  由
一、右揭事實，業據被告甲○○○坦承不諱，核與其在警訊時及偵查中供述之情節相
    符，並有倍數表二張、六合彩簽單十張、錄音機及計算機各一台扣案足資佐證。
    被告雖辯稱上揭地點係其住宅，非公共場所乙節，惟查，高雄市楠梓區廣昌里右
    昌一巷一五二號雖係住宅，惟既供不特定之多數人出入簽賭，自屬公眾得出入之
    場所，被告所辯，尚難為其有利之認定。事證明確，被告犯行，足堪認定。
二、核被告甲○○○意圖營利提供場所聚眾賭博，係犯刑法第二百六十八條之圖利供
    給賭場及聚眾賭博罪；又被告就附表所列方式兼與其他簽賭者，同在公眾得出之
    場所賭博財物，係犯刑法第二百六十六條第一項前段之賭博罪。被告前後供給賭
    場、聚眾賭博及普通賭博犯行，時間接近，手法相同，均係反覆實施同一構成要
    件之罪名，顯係各基於一概括犯意，均應論以連續犯，分別以一罪論，並加重其
    刑。又被告所犯圖利供給賭場、圖利聚眾賭博及普通賭博三罪，係基於一個賭博
    犯意之決定，達成其同一犯罪之各個舉動，應屬法律概念之一行為，其一行為觸
    犯上開三罪名，為想像競合犯，應依刑法第五十五條規定從一重之圖利聚眾賭博
    罪處斷。審酌被告經營俗稱之「六合彩」賭博，嚴重危害社會經濟秩序，惟其犯
    後能坦承犯行，態度良好，及其經營該賭博之時間非長等一切情狀，爰酌情量處
    如主文所示之刑，並諭知易科罰金之折算標準。又查被告前未曾受有期徒刑以上
    刑之宣告，有臺灣高雄地方法院檢察署刑案資料查註紀錄表及臺灣高等法院被告
    全國前案紀錄表各一份附卷可稽，經此偵審教訓後，當知警惕，應無再犯之虞，
    本院認被告所受之宣告刑，以暫不執行為適當，併予宣告緩刑三年，以啟自新。
    扣押之倍數表二張、六合彩簽單十張、錄音機及計算機各一台，均係被告所有，
    且係供犯罪所用之物，爰併予宣告沒收。
三、據上論斷，應依刑事訴訟法第二百九十九條第一項前段，刑法第五十六條、第二
    百六十六條第一項前段、第二百六十八條、第五十五條、第四十一條、第七十四
    條第一款、第三十八條第一項第二款，罰金罰鍰提高標準條例第一條前段、第二
    條，判決如主文。
中      華      民國      八十九      年      五    月  二十五    日
                                    臺灣高雄地方法院刑事第二庭
                                        法  官    劉建利
右正本證明與原本無異。
如不服本判決，應於送達後十日內，向本院提出上訴狀。
                                        書記官    洪生輝
中      華      民      國      八十九      年      五    月  二十九    日
附錄本判決論罪之法條：
刑法第二百六十六條第一項前段
  在公共場所或公眾得出入之場所賭博財物者，處一千元以下罰金。
刑法第二百六十八條
  意圖營利，供給賭博場所或聚眾賭博者，處三年以下有期徒刑，得併科三千元元以
  下罰金。
臺灣高雄地方法院八十九年度易字第一八六○號刑事判決附表：
附表：
編號  俗稱                賭博方式
一    特三尾    由賭客自「０００」至「九九九」一
                千個號碼中，每簽押一個號碼，賭注
                七十五元，猜押六合彩第三、四、五
                組個位數號碼位序組三位數字，如押
                中，由組頭給付二至八萬元不等之賭
                金，如未簽中，賭注歸組頭所有。
二  港碰二星    核對香港政府發行每星期二、四開獎
                六合彩六組號碼，每次猜押二組號碼
                （０一至四十七號），每二組賭注七
                十八元，如二組均押中，可得五千三
                百元賭金，如未押中，賭金歸組頭所
                有。
三    港碰三星   核對香港政府發行每星期二、四開獎
                 六合彩六組號碼，每次猜押三組號碼
                 ( ０一至四十七號 )，每三組賭注六
                 十五元，如三組均押中，可得彩金五
                 萬三千元之賭金，如未押中，賭金歸
                 組頭所有。
四    台    號   由賭客自○○至九九共一百個號碼中
                 ，每簽押一個號碼，賭注三百九十元
                 ，猜押六合彩各組個位數號碼依序組
                 合成之五組二位數號碼，如押中，由
                 組頭依倍數表記載之金額給付，如未
                 押中，賭資歸組頭所有。


司法院資訊處製作；財團法人民間司法改革基金會備份。
